臺灣臺南地方法院刑事判決
111年度侵訴字第37號
公  訴  人  臺灣臺南地方檢察署檢察官
被      告  黃柏瑋



指定辯護人  本院公設辯護人陳香蘭  
上列被告因妨害性自主案件，經檢察官提起公訴（111年度偵字
第1306號），本院判決如下：
    主  文
丙○○犯強制性交未遂罪，處有期徒刑壹年捌月。緩刑參年，緩刑
期間付保護管束，且應於本判決確定之日起貳年內接受法治教育
參場次。
    犯罪事實
一、丙○○與代號甲 之成年女子(真實姓名年籍詳卷)為火鍋店夜
    班之同事。丙○○於110年2月5日凌晨4時許，基於強制性交之
    犯意，在臺南市中西區某處等待甲 下班經過，即強拉甲 進
    入其駕駛之車輛後座，並在車內強脫甲  衣服，舔、摸甲 
    胸部，並強壓甲 頭部命甲 為其口交，嗣因甲 極力掙扎反
    抗，丙○○始停止而未遂。
二、案經臺灣臺南地方檢察署檢察官自動簽分偵查起訴。
    理  由
壹、程序部分：
一、按行政機關、司法機關及軍法機關所製作必須公示之文書，
    不得揭露被害人之姓名、出生年月日、住居所及其他足資識
    別被害人身分之資訊，性侵害犯罪防治法第12條第2項分別
    定有明文。本案被害人甲  乃性侵害犯罪之被害人，為避免
    被害人身分遭揭露，故以代號表示被害人姓名，合先敘明。
二、證據能力部分：
　　本案以下所引用屬於被告以外之人審判外之言詞或書面供述
    ，業據檢察官、被告及辯護人於本案審理時陳明對於各該傳
    聞證據之證據能力均同意作為證據使用，本院審酌各該審判
    外供述證據作成時之情況，並無任何違法取證之不適當情形
    ，且對於被告涉案之事實均具有相當之關聯性，依刑事訴訟
    法第159之5規定，均具有證據能力。本案以下所引用具非供
    述證據性質之證據資料，均無違反法定程序取得之情形，依
    刑事訴訟法第158條之4規定之反面解釋，均應有證據能力。
貳、實體部分：
一、認定本案犯罪事實之理由及證據：
　  上開犯罪事實，業據被告於偵查及本院審理時均坦承不諱，
    且被告於偵查中供承案發時對甲 為性交過程中，因甲 之反
    抗、拒絕而停止等情，核與證人甲 於偵查中證述情節互核
    相符，是本件事證明確，被告上開犯行堪以認定，應依法論
    科。
 二、論罪科刑：
  ㈠查被告為本案行為時，係不顧甲 女反對之意思，憑藉體力優
    勢，強拉甲 上車，拉下甲  衣服拉鍊並強脫甲 衣服，予以
    舔摸胸部後，並強壓甲 頭部命甲 為其口交，經甲 極力反
    抗掙扎始未遂等情，業經本院認定如前，故核被告所為，係
    犯刑法第221條第2項、第1項以強暴之方法，而為強制性交
    未遂罪。又被告對甲 性交過程中，強行舔、摸甲 胸部之猥
    褻行為，應為性交之高度行為吸收，不另論罪。被告已著手
    於強制性交行為之實施，而未至既遂之結果，為未遂犯，爰
    依刑法第25條第2項之規定，減輕其刑。
  ㈡爰審酌被告與甲  因工作認識相處，竟為己私欲，漠視他人
    之性自主決定權及身體控制權，不顧甲 之意願，強拉甲  
    上車為強制性交犯行，造成甲 內心感到恐懼，並受有相當
    程度之心理創傷，所為實有可議，過程中因甲 反抗掙扎而
    未遂，被告於犯後已離開受雇店家，於偵查中即坦承犯行，
    並與甲 達成調解，且甲 於偵查中即表示已經原諒被告，希
    望可以給被告最輕的處罰，不要讓被告人生受到太大影響，
    而獲得甲 之原諒等情，有調解書及甲 偵查之證述在卷可憑
    （見他字卷第6、23～24頁），及被告並無前案科刑之記錄，
    有臺灣高等法院被告前案紀錄表附卷可憑，素行尚佳，自陳
    為大學畢業之智識程度，未婚，無子女，目前從事餐廳內場
    人員，現與母親、姐姐同住等一切情狀，量處如主文所示之
    刑。
  ㈢緩刑部分：
　⒈被告未曾因故意犯罪受有期徒刑以上刑之宣告，有臺灣高等
    法院被告前案紀錄表附卷可憑，素行尚佳，其因一時衝動而
    未思慮周全，致罹刑章，已知悔悟，且犯後坦承犯行，並與
    甲 達成調解，業如前述，是被告尚有積極面對過錯之具體
    表現，應已能體悟應充分尊重他人性自主意願，堪信其經此
    科刑教訓，應已知警惕而無再犯之虞，且甲 亦於偵查中表
    示希望給被告最輕的處罰，不要讓被告人生受到太大影響等
    情，本院因認其所受刑之宣告，以暫不執行為適當，爰依刑
    法第74條第1項第1款規定，宣告緩刑3年。
　⒉又本院審酌被告上開所宣告之刑雖暫無執行之必要，惟為使
    被告確切知悉其所為之負面影響，記取本次教訓及強化其法
    治觀念、尊重他人性自主決定權，認有賦予被告一定負擔及
    課加預防再犯所為之必要命令，爰併依刑法第74條第2項第8
    款之規定，命其於本判決確定之日起2年內之緩刑期間接受
    法治教育3場次；另本院諭知被告緩刑期間應接受上開法治
    教育，且其所為亦係刑法第91條之1所列之刑法第221條之罪
    ，爰併依刑法第93條第1項之規定，諭知被告於緩刑期間付
    保護管束。　　
據上論斷，應依刑事訴訟法第299條第1項前段，判決如主文。
本案經檢察官王鈺玟提起公訴，檢察官乙○○到庭執行職務。
中　　華　　民　　國　　111 　年　　7 　　月　　12　　日
　　　　　　　　　刑事第一庭  審判長法　官  梁淑美　
　　　　　　　　　                  法  官  鄭文祺　　　
                                     法  官  陳品謙
上正本證明與原本無異。　　　　　　　　　　　　　　　　　
如不服本判決應於收受本判後20日內向本院提出上訴書狀，並應
敘述具體理由。其未敘述上訴理由者，應於上訴期間屆滿後20日
內向本院補提理由書狀（均須按他造當事人之人數附繕本）「切
勿逕送上級法院」。
　　　　　　　　　　　　　　　　　　書記官  葉東平
中　　華　　民　　國　　111 　年　　7 　　月　　12　　日
附錄本判決論罪法條
中華民國刑法第221條
對於男女以強暴、脅迫、恐嚇、催眠術或其他違反其意願之方法
而為性交者，處3年以上10年以下有期徒刑。
前項之未遂犯罰之。